【裁判字號】    97,易,689
【裁判日期】    970526
【裁判案由】    竊盜
【裁判全文】
臺灣彰化地方法院刑事判決               97年度易字第689號
公  訴  人  臺灣彰化地方法院檢察署檢察官
被      告  乙○○
                    （另案在臺灣彰化監獄執行中）
上列被告因竊盜案件，經檢察官提起公訴（97年度偵字第3272號）
，本院判決如下：
    主  文
乙○○攜帶兇器竊盜，處有期徒刑拾月。扣案之油壓剪壹支、虎
頭鉗壹支、美工刀壹支、測電器壹臺，均沒收。
    犯罪事實
一、乙○○前於民國93年間因竊盜案件，經本院以93年度易字第
    304 號刑事判決判處有期徒刑1 年6 月，緩刑4 年，並於93
    年6 月7 日確定，仍在緩刑期間（不構成累犯）。詎其仍不
    知悔改，竟基於意圖為自己不法所有之犯意，於97年4 月6
    日上午6 時30分之白天，騎乘其所有之車牌號碼MQ9 —450
    號重型機車，並攜帶其自己所有客觀上具危險性而足為兇器
    之油壓剪1 支、虎頭鉗1 支、美工刀1 支，至現無人居住之
    甲○○所有位於彰化縣福興鄉○○路55號魚塭工寮處（無故
    侵入建築物部分，未據告訴），適見該處無人且門未上鎖之
    際，即由大門進入該工寮內，先持前揭美工刀割電纜線，並
    以其所有之測電器確認有無電後，再以前開油壓剪、虎頭鉗
    將電纜線剪斷之方式，竊取甲○○所有置於該處之50mm電纜
    線20公尺、35mm電纜線35公尺、16mm電纜線7 公尺、55mm電
    纜線6 公尺、35mm電纜線55公尺（共計價值約新臺幣9,860
    元），得手後，置於其所騎乘之前揭機車腳踏板上，欲離開
    現場之際，嗣因屋主甲○○至魚塭處巡邏時發覺，並報警逮
    捕而查知上情，並扣得其所有供行竊時所用之油壓剪、虎頭
    鉗、美工刀各1 支、測電器1 臺。
二、案經甲○○訴由彰化縣警察局鹿港分局報請臺灣彰化地方法
    院檢察署檢察官偵查起訴。
    理  由
一、證據能力部分：按被告以外之人（包括證人、鑑定人、告訴
    人、被害人及共同被告等）於審判外之陳述雖不符刑事訴訟
    法第159 條之1 至之4 之規定，而經當事人於審判程序同意
    作為證據，法院審酌該言詞陳述或書面陳述作成時之情況，
    認為適當者，亦得為證據，刑事訴訟法第159 條之5 第1 項
    定有明文。其立法意旨在於傳聞證據未經當事人之反對詰問
    予以核實，原則上先予排除。惟若當事人已放棄反對詰問權
    ，於審判程序中表明同意該等傳聞證據可作為證據，基於尊
    重當事人對傳聞證據之處分權使訴訟程序得以順暢進行，上
    開傳聞證據則有證據能力（最高法院94年度臺上字第4890號
    判決要旨參照）。又按當事人、代理人或辯護人於法院調查
    證據時，知有第159 條第1 項不得為證據之情形，而未於言
    詞辯論終結前聲明異議者，視為有前項之同意，刑事訴訟法
    第159 條之5 定有明文。亦即，傳聞證據未經當事人之反對
    詰問予以核實，原則上先予排除，惟若當事人已放棄詰問或
    未聲明異議，基於證據資料愈豐富，愈有助於真實發現之理
    念，且強化言詞辯論主義，法院自可承認該傳聞證據例外擁
    有證據能力。經查，告訴人即被害人甲○○於警詢中陳述（
    參見臺灣彰化地方法院檢察署97年度偵字第3272號偵查卷宗
    第8 頁），雖係被告以外之人於審判外之陳述，性質上屬傳
    聞證據，惟經檢察官、被告均同意作為證據，又本院審酌該
    言詞陳述作成時之情況，並查無其他不法之情狀，足認為得
    為本案之證據，依刑事訴訟法第159 條之5 之規定，自有證
    據能力。
二、訊據被告對其於上揭時、地，攜帶兇器竊盜之事實，坦承不
    諱（參見本院97年5 月12日審判筆錄），核與告訴人即被害
    人甲○○於警詢中陳述發現被告行竊電線情節（參見同上偵
    查卷宗第8 頁）相符，復有贓物認領保管單1 紙、現場及查
    獲照片共計6 張、車籍查詢基本資料詳細畫面1 紙（參見同
    上偵查卷宗第13頁至第16頁、第21頁）附卷可參，核屬相符
    。至扣案之油壓剪、虎頭鉗、美工刀各1 支均係被告所有且
    供其犯罪所用之物，業據被告於本院審理中陳述明確。另扣
    案之測電器1 臺，亦為被告所有供竊盜犯罪所用之物，經被
    告於警詢中陳述明確。從而，被告上揭自白內容，核與前揭
    事證相符，應足採信，本案事證明確，被告前開竊盜犯行堪
    以認定。
三、按刑法第321 條第1 項第3 款之攜帶兇器竊盜罪，係以行為
    人攜帶兇器竊盜為其加重條件，此所謂兇器，其種類並無限
    制，凡客觀上足對人之生命、身體、安全構成威脅，具有危
    險性之兇器均屬之，且祇須行竊時攜帶此種具有危險性之兇
    器為已足，並不以攜帶之初有行兇之意圖為必要。螺絲起子
    為足以殺傷人生命、身體之器械，顯為具有危險性之兇器（
    最高法院79年臺上字第5253號判例要旨參照）。經查，扣案
    之油壓剪1 支，長度約40公分，為金屬製，呈鈍器狀；虎頭
    鉗1 支，長度約20公分，為金屬製，黃色塑膠握柄，前端亦
    為鈍器狀；美工刀1 支，為綠色握柄，呈銳器狀等情，業經
    本院勘驗屬實（參見97年5 月12日審判筆錄第4 頁）。是被
    告攜帶扣案之上揭所示之油壓剪、虎頭鉗、美工刀之物品，
    無論被告主觀上是否旨在行兇抑僅便利行竊，然在客觀上顯
    具有行兇之危險性，自均屬兇器之一種，其攜帶而犯上揭所
    示之竊盜罪，應成立刑法第321 條第1 項第3 款之罪。
四、核被告所為，係犯刑法第321 條第1 項第3 款之攜帶兇器竊
    盜罪。另按刑法上竊盜罪既遂未遂區分之標準，係採權力支
    配說，即行為人將竊盜之客體，移入一己實力支配之下者為
    既遂，若著手於竊盜，而尚未脫離他人之持有，或未移入一
    己實力支配之下者，則為未遂。又究係預備竊盜或竊盜未遂
    ，則專以行為人是否已著手於竊盜行為之實施為斷，如未著
    手於竊盜行為之實施，依現行刑法並不處罰預備竊盜（最高
    法院84年度臺上字第2256號判決要旨參照）。被告就犯罪事
    實欄一所示之前揭犯行，已將竊盜之客體即電線移入一己實
    力支配之下，應屬竊盜既遂。爰審酌被告前於93年間因竊盜
    案件，經本院以93年度易字第304 號刑事判決判處有期徒刑
    1 年6 月，緩刑4 年，並於93年6 月7 日確定，仍在緩刑期
    間（不構成累犯）等情，此有臺灣高等法院被告前案紀錄表
    、臺灣彰化地方法院檢察署刑案資料查註紀錄表各1 份存卷
    可考，足徵其於緩刑期間並未知悔改，且正值壯年，貪慾圖
    利，不思以合法正當途徑賺取所得，竟以持客觀上具危險性
    而足為兇器之上揭扣案之物品而竊盜之手段及所竊取之上揭
    財物價值，且竊取電線造成民眾用電不便，甚至造成民眾魚
    塭重大損失，暨參酌被告犯後坦承犯行，對被害人所生損害
    等其他一切情狀，量處如主文所示之刑。至扣案之油壓剪、
    虎頭鉗、美工刀各1 支，均係被告所有且供上開犯行之物所
    用之物，爰依刑法第38條第1 項第2 款規定併宣告沒收。另
    扣案之測電器1 個部分，雖被告於本院審理中否認係供竊盜
    犯行所用之物，然其於警詢中業已陳述明確係用以測試是否
    有電，核與常情相符，是其於警詢中所述，應較為可信，爰
    亦依刑法第38條第1 項第2 款規定併宣告沒收，附此敘明。
據上論斷，應依刑事訴訟法第299 條第1 項前段，刑法第321 條
第1 項第3 款、第38條第1 項第2 款，判決如主文。
本案經檢察官吳芙如到庭執行職務。
中    華    民    國    97    年    5     月    26    日
                  刑事第八庭      法  官  唐中興
以上正本證明與原本無異。
如不服本判決，應於判決送達後10日內，向本院提出上訴書狀，
上訴書狀應「敘述具體上訴理由」，並按他造當事人之人數附繕
本。「切勿逕送上級法院」。
告訴人或被害人對於判決如有不服具備理由請求檢察官上訴者，
其上訴期間之計算係以檢察官收受判決正本之日期為準。
中    華    民    國    97    年    5     月    26    日
                                  書記官  吳政
【附錄本案判決論罪科刑法條全文】：
中華民國刑法第321條：
犯竊盜罪而有左列情形之一者，處6月以上5年以下有期徒刑：
一、於夜間侵入住宅或有人居住之建築物、船艦或隱匿其內而犯
    之者。
二、毀越門扇、牆垣或其他安全設備而犯之者。
三、攜帶兇器而犯之者。
四、結夥3人以上而犯之者。
五、乘火災、水災或其他災害之際而犯之者。
六、在車站或埠頭而犯之者。
前項之未遂犯罰之。


司法院資訊處製作；財團法人民間司法改革基金會備份。
